【裁判字號】    98,交簡上,120
【裁判日期】    980831
【裁判案由】    公共危險
【裁判全文】
臺灣板橋地方法院刑事判決           98年度交簡上字第120號
上  訴  人  臺灣板橋地方法院檢察署檢察官
被      告  乙○○
上列上訴人因公共危險等案件，不服本院98年度交簡字第724 號
，中華民國98年4 月9 日第一審判決（聲請簡易判決處刑案號：
97年度偵字第34338 號），提起上訴，本院管轄之第二審合議庭
判決如下︰
    主  文
上訴駁回。
    事實及理由
一、本案經本院審理結果，認第一審以上訴人即被告乙○○所為
    係犯刑法第185 條之3 之服用酒類致不能安全駕駛動力交通
    工具而駕駛罪，及同法第284 條第1 項前段之過失傷害罪，
    分別判處拘役四十日、五十五日，應執行拘役八十日，如易
    科罰金，均以新臺幣一千元折算一日，其認事用法均無違誤
    ，量刑亦屬妥當，應予維持，並引用第一審判決書記載之事
    實、證據及理由。
二、檢察官上訴意旨略以：被告犯後毫無悔意，犯後態度不佳，
    且迄今仍未能與告訴人甲○○達成和解，原審竟僅判處拘役
    八十日，顯屬過輕，適用刑法第57條顯有未洽等語。
三、按本件被告對其酒後駕車及與告訴人發生車禍致告訴人受傷
    之事實坦承不諱，雖其辯稱當時伊在找車位停車，車速很慢
    ，僅約時速五至十公里，且係告訴人來撞伊云云，然依卷附
    監視器錄影畫面翻拍照片可知（參見97年度偵字第34338 號
    偵查卷第34至36頁之連續畫面），告訴人機車駛入系爭交岔
    路口之行人穿越道時，被告汽車尚未到達路口，之後兩車卻
    在系爭交岔路口中心處相撞，可徵被告汽車應與告訴人之機
    車車速相當，且被告當時既係駕車通過路口，路口處並不能
    停車，被告自不可能在通過路口時還減速找車位，而告訴人
    甲○○於警詢及偵查中業已證稱其當時時速約為四十至五十
    公里等語，顯見案發當時被告亦係以相當之車速通過系爭路
    口，絕非其所述車速很慢、僅有時速五至十公里之情形，至
    為灼然。復按事故發生當時雖為夜間，然有照明光線，天氣
    晴朗，路面無缺陷亦無障礙物等情，有道路交通事故調查表
    及現場照片附卷可稽，被告於凌晨時分通過交岔路口竟未謹
    慎慢行，且在人車稀少之情形下猶未及時見到告訴人之機車
    致閃煞不及肇生本起事故，可徵其確係因酒後駕車致影響其
    判斷能力及控制能力，因而未及注意車前狀況，具有過失，
    應無疑義。據此，被告上開所辯，尚非足採，本案事證明確
    ，被告酒後駕車及過失傷害之犯行，均堪認定。
四、核被告所為，係犯刑法第185 條之3 服用酒類致不能安全駕
    駛動力交通工具而駕駛罪及同法第284 條第1 項前段之過失
    傷害罪。原審以被告犯行明確，依刑事訴訟法第449 條第1
    項、第3 項、第454 條第2 項，刑法第185 條之3 、第284
    條第1 項前段、第51條第6 款、第62條前段、第41條第1 項
    前段，道路交通管理處罰條例第86條第1 項，刑法施行法第
    1 條之1 第1 項之規定，兼衡被告服用酒類已達不能安全駕
    駛之程度後，仍駕駛動力交通工具，漠視他人生命、身體之
    安全，又疏未遵守道路交通安全規則，終而肇事致告訴人受
    傷，且尚未與告訴人達成和解，兼衡被害人之傷勢及被告犯
    後之態度等一切情狀，分別判處被告拘役四十日、五十五日
    ，應執行拘役八十日，並各諭知易科罰金之折算標準，其認
    事用法並無違誤，量刑亦屬妥當，應予維持。上訴意旨雖執
    前揭理由認原審量刑過輕，惟按關於刑之量定，係實體法上
    賦予法院得為自由裁量之事項，倘其未有逾越法律所規定之
    範圍，或濫用其權限，即不得任意指摘為違法。本件被告於
    為本案犯行前，並無前科，有臺灣高等法院被告前案紀錄表
    一份在卷可按，素行尚可，其雖有酒後駕車及未注意車前狀
    況之過失，然被告所行駛之秀朗路二段號誌為閃黃燈，告訴
    人甲○○所行駛之四維街號誌則為閃紅燈，是被告為幹線道
    車、告訴人為支線道車甚明。惟由上開卷附監視器錄影畫面
    翻拍照片可知，告訴人行經系爭交岔路口時並未減速慢行，
    亦即告訴人本身亦具有支線道車未讓幹線道車先行之過失，
    甚為灼然。是在審酌告訴人本身亦與有過失之情形下，原審
    所量處之上開刑期應無不當之處，從而上訴意旨為無理由，
    應予駁回。
據上論斷，應依刑事訴訟法第455 條之1 第3 項、第368 條、第
373 條，判決如主文。
本案經檢察官吳宗光到庭執行職務。
中    華    民    國    98    年    8     月    31    日
                      交通法庭  審判長法  官 李幼妃
                                      法  官 鄭燕璘
                                      法  官 張紹省
以上正本證明與原本無異。
本件不得上訴。
                                      書記官 周雅玲
中    華    民    國    98    年    8     月    31    日


司法院資訊處製作；財團法人民間司法改革基金會備份。
